【裁判字號】    89,交易,175
【裁判日期】    891012
【裁判案由】    業務過失傷害
【裁判全文】
臺灣臺中地方法院刑事判決                        八十九年度交易字第一七五號
    公  訴  人  臺灣台中地方法院檢察署檢察官
    被      告  甲○○
右列被告因過失傷害案件，經檢察官提起公訴（八十九年度偵字第二七七二號），本
院判決如左：
    主  文
甲○○從事業務之人，因業務上之過失傷害人，處有期徒刑伍月，如易科罰金，以
佰元折算壹日。
    事  實
一、甲○○係萬泰行（販售家庭五金）之負責人，平日駕駛車牌號碼Ａ八－八六二一
    號自用小貨車載送家庭五金至客戶處，乃以駕駛為其附隨業務之人，於民國（下
    同）八十八年十月二十八日下午一時五十分許，駕駛上開自用小貨車，沿台中縣
    豐原市○○路由后里往豐原方向行駛，途經台中縣豐原市○○路與三豐路七四七
    巷口附近即三豐路七四五之一號前時，本應注意駕駛人駕駛汽車，應遵守道路交
    通標誌、標線、號誌之指示；又汽車變換車道時，應注意安全距離；禁止變換車
    道線，用以禁止行車變換車道。設於交通特別繁雜而同向具有多車道之橋樑、隧
    道、彎道、坡道、接近交岔路口或其他認為有必要之路段，而依當時天氣晴朗，
    日間自然光線，路面乾燥、無障礙物，視距良好，又無不能注意之情形，詎其能
    注意，竟疏未注意安全距離及不得變換車道，猶貿然變換車道，適有丙○○騎乘
    車牌號碼ＩＷＬ－一七六號重型機車，同向在其右側駛至該處，甲○○見狀因閃
    避防範不及，其所駕駛之上開自用小貨車後車身右車框處遂與丙○○所騎乘之機
    車左車身及照後鏡處發生擦撞，使丙○○人車倒地，致丙○○受有左鎖骨骨折之
    傷害。甲○○則於肇事後報警處理，並在未經有偵查權之機關或公務員發覺為犯
    嫌前，向處理本件車禍之警員乙○○自首即陳明其為肇事者及肇事經過，並願接
    受裁判。
二、案經丙○○訴請臺灣臺中地方法院檢察署檢察官偵查起訴。
    理  由
一、訊之被告甲○○固坦承於前開時地與告訴人丙○○發生車禍之事實，惟矢口否認
    有何業務過失犯行，辯稱：當時伊是要去稅捐處，伊並非業務過失云云。然查，
    前開犯罪事實，業據告訴人丙○○於偵審中指訴綦詳，並有台中縣警察局道路交
    通事故調查報告表乙份、車損照片六張及診斷證明書乙紙附卷可稽，且被告亦自
    承在該處變換車道等情。按駕駛人駕駛汽車，應遵守道路交通標誌、標線、號誌
    之指示；又汽車變換車道時，應注意安全距離；禁止變換車道線，用以禁止行車
    變換車道。設於交通特別繁雜而同向具有多車道之橋樑、隧道、彎道、坡道、接
    近交岔路口或其他認為有必要之路段，道路交通安全規則第九十條、第九十八條
    第一項第六款及道路交通標誌標線號誌設置規則第一百六十七條分別定有明文。
    經查，本件被告於前開時地駕車，本應注意遵守上開規定，而依當時天氣晴朗，
    日間自然光線，路面乾燥及無障礙物，視距良好，有上開道路交通事故調查報告
    表附卷可查，又無不能注意之情形，詎其能注意，竟疏未注意安全距離及不得變
    換車道，猶執意由內側車道變換至外側車道，因而肇事，致告訴人受有如事實欄
    所載傷害，足證被告確有過失，且其過失行為與告訴人受傷間具有相當因果關係
    。本件事證明確，被告犯行堪以認定。
二、查被告甲○○係萬泰行之負責人，此有台中縣政府營利事業登記證乙紙在卷可稽
    ，其平日駕駛上開自用小貨車載運家庭五金予客戶等情，業據其陳明在卷，是其
    乃從事駕駛為其附隨業務之人，而其於執行業務中肇事致人受傷，核其所為，係
    犯刑法第二百八十四條第二項前段之業務過失傷害罪。被告空言否認其非業務過
    失，自不足採信。又被告於肇事後報警處理，並在未經有偵查權之機關或公務員
    發覺為犯嫌前，向處理本件車禍之警員乙○○坦承其為肇事者及肇事經過，並願
    接受裁判，亦據被告供承在卷，復有證人乙○○到庭結證屬實，並有證人乙○○
    所製作之上開道路交通事故調查報告表報案人欄載明為被告等情在卷可考，核與
    自首要件相符，依法減輕其刑。爰審酌被告肇事後迄今尚未與告訴人達成和解賠
    償損害，及其過失程度、告訴人所受傷勢及犯罪後態度等一切情狀，量處如主文
    所示之刑，並諭知易科罰金之折算標準，以資懲儆。
三、據上論斷，應依刑事訴訟法第二百九十九條第一項前段，刑法第二百八十四條第
    二項前段、第六十二條前段、第四十一條，罰金罰鍰提高標準條例第一條前段、
    第二條，判決如主文。
中      華      民      國    八十九    年      十      月     十二     日
                                    台灣台中地方法院交通法庭
                                        法  官  夏  一  
右正本證明與原本無異。
如不服本判決，應於判決送達後十日內向本院提出上訴狀( 應附繕本 )，上訴於臺灣
高等法院臺中分院。
                                        書記官
中      華      民      國    八十九    年      十      月     十六     日
刑法第二百八十四條第二項前段
從事業務之人，因業務上之過失傷害人者，處一年以下有期徒刑、拘役或一千元以下
罰金。致重傷者，處三年以下有期徒刑、拘役或二千元以下罰金。


司法院資訊處製作；財團法人民間司法改革基金會備份。
